【裁判字號】    98,訴,913
【裁判日期】    991215
【裁判案由】    履行契約
【裁判全文】
臺灣臺北地方法院民事裁定               98年度訴字第913號
被    告即
追加原告    水美工程企業股份有限公司
法定代理人  蔡元奇
訴訟代理人  王遠平
原      告  聯鑫工程顧問股份有限公司
法定代理人  富文傑
訴訟代理人  廖大鵬律師
被      告  銘順機械工程有限公司
法定代理人  林進順
被      告  德泰紹昌營造有限公司
法定代理人  林朝日
訴訟代理人  吳進福
            林宗榮
被      告  水美工程企業股份有限公司
法定代理人  蔡元奇
訴訟代理人  王遠平
被      告  陳宏旻
被      告  林寶蓮
訴訟代理人  邱雅文律師
被      告  彰化商業銀行股份有限公司
法定代理人  陳淮舟
訴訟代理人  吳明遠
            范智偉
被      告  財政部臺灣省北區國稅局中壢稽徵所
法定代理人  施肇華
訴訟代理人  廖健富
            范瑞芬
            范文瑄
被      告  行政院衛生署中央健康保險局
法定代理人  戴桂英
訴訟代理人  羅慧梅
被      告  勞工保險局
法定代理人  陳益民
訴訟代理人  趙麗麗
            曾耀寬
            何豫坤
            翁明雪
被      告  陽信商業銀行股份有限公司
法定代理人  林彭郎
訴訟代理人  黃正煌
            蘇子良
            蔡嘉芳
上列追加原告即被告因原告聯鑫工程顧問股份有限公司與被告間
請求履行契約事件，請求追加為原告，本院裁定如下：
    主  文
追加原告之訴駁回。
訴訟費用由追加原告負擔。
    理  由
一、本件追加意旨略以：追加原告與訴外人萬力科技股份有限公
    司、博宇電漿科技股份有限公司、原告聯鑫工程顧問股份有
    限公司及本院97年度執字第38823號強制執行事件（下稱系
    爭執行事件）之債務人潔境環境生技股份有限公司（下稱潔
    境公司）等五家廠商共同投標訴外人國防部軍備局採購中心
    （下稱採購中心）之「感染性廢棄物清除處理等四項（HJ96
    006L066）」採購案（下稱系爭採購案），並於得標後分別
    與採購中心簽立訂購軍品契約在案。共同投標廠商復約定由
    潔境公司為系爭採購案之代表廠商，得代表共同投標廠商請
    領契約價金，而潔境公司並於民國97年2月1日致函採購中心
    ，請求將聲請人所有之清理費及履約保證金共新臺幣（下同
    ）707,047元撥付予聲請人，是本件被告於系爭執行事件中
    ，就潔境公司對採購中心之清運處理費及履約保證金共4,36
    0,179元所為之執行，其中707,047元部分之款項係屬聲請人
    所有。而潔境公司所代表領取之契約價金，均遭被告聲請本
    院97年度執字第38823號執行事件為強制執行，原告聯鑫工
    程顧問股份有限公司就本院97年度執字第38823號執行事件
    所扣押分配潔境公司之債權其中部分，已經提起第三人異議
    之訴，為此，爰依強制執行法第15條及民事訴訟法第255 條
    第1項第2款規定，聲請追加為原告，並請求系爭執行事件就
    聲請人所有對訴外人採購中心之清運處理費及履約保證金共
    707,047元所為之強制執行程序應予撤銷等語。
二、按民事訴訟法第255條第1項前段規定，除有該條但書情事外
    ，於訴狀送達後，「原告」不得將原訴變更或追加他訴。是
    除原起訴之原告並符合前開條文但書之規定者外，其他第三
    人及被告尚無逕行請求追加為原告之權限甚明。經查，本件
    追加原告原於本件訴訟係立於被告地位，追加原告雖謂本院
    本院97年度執字第38823號執行事件所扣押分配潔境公司之
    債權4,360,179元之執行，其中707,047元部分之款項係追加
    原告所有，為此聲明請求追加渠為原告云云，然揆諸首揭說
    明，其提起本件追加之訴，要與上述民事訴訟法之規定未符
    ，其追加之訴並不合法，自應予駁回。
三、爰裁定如主文。
中    華    民    國    99    年    12    月    15    日
                  民事第二庭  審判長法  官  張松鈞
                                    法  官  羅郁婷
                                    法  官  陳杰正
以上正本係照原本作成。
如不服本裁定應於送達後10日內向本院提出抗告狀，並繳納抗告
費新臺幣1,000元。
中    華    民    國    99    年    12    月    15    日
                                    書記官  王怡屏

司法院資訊處製作；財團法人民間司法改革基金會備份。
